【裁判字號】    98,交聲,311
【裁判日期】    980429
【裁判案由】    交管條例聲異
【裁判全文】
臺灣板橋地方法院交通事件裁定         98年度交聲字第311號
原處分機關  交通部公路總局臺北區監理所
受處分人即
異  議  人  甲○○
上列異議人因不服交通部公路總局臺北區監理所於民國97年12月
31日所為北監自裁字第40-F00000000號違反道路交通管理事件裁
決書所為處分，經聲明異議，本院裁定如下：
    主  文
原處分撤銷。
甲○○汽車駕駛人，行經有燈光號誌管制之交岔路口闖紅燈，處
罰鍰新臺幣貳仟柒佰元，並記違規點數參點。
    理  由
一、原處分意旨略以：受處分人即異議人甲○○所有之車牌號碼
    1213-NT 號自用小客車，於民國97年9 月21日13時36分許，
    行經大湖台3 線苗55線口處，因「駕車行經有燈光號誌管制
    之交岔路口闖紅燈」之違規，經苗栗縣政府警察局交通警察
    隊逕行舉發，爰依道路交通管理處罰條例第53條第1 項之規
    定處罰鍰新台幣（下同）2,700 元。
二、異議意旨略以：伊未於上開時間、地點駕駛所有之車牌號碼
    1213-NT 號自用小客車，行經大湖台3 線苗55線口處，請查
    明係何人冒用車牌，故不服原處分，聲明異議，請求撤銷原
    處分云云。
三、按汽車駕駛人，行經有燈光號誌管制之交岔路口闖紅燈者，
    處新臺幣1,800元以上5,400元以下罰鍰，並記違規點數3 點
    ，道路交通管理處罰條例第53條第1 項、第63條第1 項第 3
    款分別定有明文。
四、查異議人於98年1月7日收受本案原處分機關裁決書，於同年
    月20日向原處分單位提出聲明異議狀，陳明其並未於舉發時
    間駕車行經舉發地點，顯然其意在對上開裁決內容聲明不服
    ，故異議人雖因不諳法律，致誤向原處分機關提出上開聲明
    異議狀，仍應視為係向本院提出聲明異議，故認其聲明異議
    未逾期，合先敘明。
五、經查：
（一）異議人所有之車牌號碼1213-NT 號自用小客車，於97年9
      月21日13時36分，行經大湖台3 線55線口處，有「駕車行
      經有燈光號誌管制之交岔路口闖紅燈」之事實，有苗栗縣
      警察局苗縣警交字第F00000000 號舉發違反道路交通管理
      事件通知單1 紙及上開舉發照片2 幀附卷可稽，又由上開
      採證照片觀之，異議人所有之自小客車係於上開路口之紅
      綠燈號誌轉換為紅燈後之第35.6秒時，駛過道路停止線，
      因其車輛壓過地面感應線圈而經該處照相設備拍攝第1 張
      採證照片，嗣因異議人之車輛仍繼續以時速32公里之速度
      行駛入內側車道，乃於紅燈後之第36.4秒時，經照相儀器
      再攝得第2 張採證照片，揆諸前揭規定，異議人所有之車
      輛於上開路口行車號誌轉為紅燈後，有未依規定於停止線
      前停車，而仍逕自闖越紅燈行駛之違規行為，應堪認定。
（二）異議人雖另辯稱：車牌顯係遭冒用云云，然異議人所有之
      車牌號碼1213-NT 號自用小客車，為國瑞廠牌、黑色、排
      氣量1794C.C.、94年12月間出廠等情，有汽車車籍查詢表
      1 紙在卷足憑，又上開廠牌車輛外觀為流線型，車後燈係
      長方型四邊圓弧設計（內有一大一小之後車燈組），等情
      ，有和泰汽車股份有限公司98年2 月26日關98字第018 號
      函檢附之94年出廠之國瑞廠牌車輛型錄乙本在卷可稽（本
      院卷第23頁），經核與本件攝得違規車輛之廠牌、顏色、
      型號及造型等均相符，有舉發照片2 幀附卷可憑，堪信本
      件攝得之違規車輛即異議人所有之車牌號碼1213-NT 號自
      用小客車無訛，此外，異議人亦未提出證據證明上開自用
      小客車車牌係遭冒用供參，本院自無從採信異議人所述。
六、綜上所述，異議人所有之車輛於前述時間、地點，確有「駕
    車行經有燈光號誌管制之交岔路口闖紅燈」之交通違規事實
    已臻明確，故原處分機關依道路交通管理處罰條例第53條第
    1 項及道路交通管理事件統一裁罰基準，裁處異議人罰鍰
    2,700 元，固非無見。然異議人前揭之違規行為，依同條例
    第63條第1 項第3 款規定，應併記規點數3 點，原處分疏未
    注意，漏記違規點數，於法顯有違誤，故異議人就此部份之
    異議雖無理由，惟原處分既有如前所述適用法規之違誤，自
    應由本院予以撤銷，並依道路交通管理處罰條例第53條第1
    項、第63條第1 項第3 款、道路交通管理事件統一裁罰基準
    之規定，自為裁罰如主文第2 項所載之裁處，以期適法。
據上論斷，應依道路交通案件處理辦法第20條，裁定如主文。
中    華    民    國    98    年    4     月    29    日
                        交通法庭法  官  俞秀美
以上正本證明與原本無異。
如對本裁定不服，應於送達後5日內，向本院提出抗告狀（應抄
附繕本）。
                                書記官  謝怡貞
中    華    民    國    98    年    4     月    29    日


司法院資訊處製作；財團法人民間司法改革基金會備份。
